臺灣臺中地方法院刑事判決　　　　　　　96年度訴字第3548號
公　訴　人　臺灣臺中地方法院檢察署檢察官
被　　　告　甲○○
上列被告因違反毒品危害防制條例案件，經檢察官提起公訴（96
年度毒偵字第5095號），經本院合議庭裁定改依簡式審判程序審
理，判決如下：
    主    文
甲○○施用第一級毒品，累犯，處有期徒刑柒月。扣案之海洛因
壹包（驗餘淨重零點參肆參壹公克）沒收銷燬之；又施用第二級
毒品，累犯，處有期徒刑肆月。應執行有期徒刑拾月，扣案之海
洛因壹包（驗餘淨重零點參肆參壹公克）沒收銷燬之。
    犯罪事實及理由
一、犯罪事實：甲○○前於民國81年間，因違反肅清煙毒條例案
    件，經本院以81年度訴字第2034號判處有期徒刑3年2月確定
    ；於81年間，因偽造有價證券案件，經本院以81年度訴字第
    3572號判處有期徒刑3年確定，上開二案件經定應執行刑為
    有期徒刑5年10月確定，於84年3月21日假釋付保護管束（原
    至87年9月2日保護管束期滿）。於保護管束期間之84年間，
    復因違反肅清煙毒條例案件，經本院以84年度訴字第2334號
    判處有期徒刑3年3月確定，前開假釋經撤銷，應執行殘刑有
    期徒刑2年8月30日，經接續執行，於95年6月28日執行完畢
    。又於92年間，因施用毒品案件，經臺灣彰化地方法院裁定
    送觀察、勒戒後，認有繼續施用毒品之傾向，經臺灣彰化地
    方法院以92年度毒聲字第1131號裁定令入戒治處所施以強制
    戒治，於93年5月23日強制戒治期滿，並經臺灣彰化地方法
    院檢察署檢察官於93年10月13日以93年度戒毒偵字第375號
    不起訴處分確定。詎猶不知悔改，於前開強制戒治執行完畢
    釋放後5年內，復分別基於施用第一、二級毒品之犯意，於
    96 年9月3日某時許，在臺中市○區○○路2段9之8之15號住
    處，以將海洛因摻入香菸點燃吸食之方式，施用第一級毒品
    海洛因1次；另以將甲基安非他命置於玻璃吸食器燒烤加熱
    ，吸其霧化氣體之方式，施用第二級毒品甲基安非他命1次
    。嗣為警於96年9月5日19時30分許，在臺中縣大里市○○路
    ○段草湖橋頭查獲，並扣得海洛因1包（驗餘淨重0.3431公克
    ）。
二、證據名稱：
(一)、被告甲○○於警詢、偵查及本院審理時之自白。
(二)、扣案之海洛因1包（驗餘淨重0.3431公克）可稽。
(三)、中山醫學大學附設醫院檢驗科藥物濫用檢測中心尿液檢驗報
    告、行政院衛生署草屯療養院草療0000000000號鑑定書各1
    紙在卷可參。
(四)、臺灣高等法院被告前案紀錄表（被告前案及素行之認定）。
三、被告前於92年間，因施用毒品案件，經臺灣彰化地方法院裁
    定送觀察、勒戒後，認有繼續施用毒品之傾向，經臺灣彰化
    地方法院以92年度毒聲字第1131號裁定令入戒治處所施以強
    制戒治，於93年5月23日強治戒治期滿，並經臺灣彰化地方
    法院檢察署檢察官於93年10月13日以93年度戒毒偵字第375
    號不起訴處分確定，有該不起訴處分書、臺灣高等法院被告
    前案紀錄表、臺灣臺中地方法院檢察署刑案資料查註紀錄表
    各乙份在卷可參，其於前案強制戒治執行完畢釋放後5年內
    再犯施用第一級、第二級毒品罪，依毒品危害防制條例第23
    條第2項規定，應予論科。
四、論罪科刑部分：按海洛因、甲基安非他命分別係毒品危害防
    制條例第2條第2項第1款、第2款所列之第一級、第二級毒品
    ，不得非法施用。核被告所為，係犯毒品危害防制條例第10
    條第1項之施用第一級毒品罪、同條例第10條第2項之施用第
    二級毒品罪。被告持有第一級毒品海洛因、第二級甲基安非
    他命，進而施用，其持有第一級毒品海洛因、第二級甲基安
    非他命之低度行為應為施用之高度行為所吸收，不另論其持
    有罪。被告前於81年間，因違反肅清煙毒條例案件，經本院
    以81年度訴字第2034號判處有期徒刑3年2月確定；於81年間
    ，因偽造有價證券案件，經本院以81年度訴字第3572號判處
    有期徒刑3年確定，上開二案件經定應執行刑為有期徒刑5年
    10月確定，於84年3月21日假釋付保護管束（原至87年9月2
    日保護管束期滿）。於保護管束期間之84年間，復因違反肅
    清煙毒條例案件，經本院以84年度訴字第2334號判處有期徒
    刑3年3月確定，前開假釋經撤銷，應執行殘刑有期徒刑2年8
    月30日，經接續執行，於95年6月28日執行完畢等情，有臺
    灣臺中地方法院檢察署刑案資料查註紀錄表及臺灣高等法院
    被告前案紀錄表各乙份在卷足憑，被告受有期徒刑之執行完
    畢後，5年以內故意再犯本件有期徒刑以上之罪，均為累犯
    ，各應依刑法第47條第1項之規定加重其刑。被告所犯施用
    第一級毒品罪與施用第二級毒品罪二罪之間，犯意各別，行
    為互殊，應予分論併罰。爰審酌被告前經觀察勒戒、強制戒
    治，仍無法戒絕毒癮，竟又再次施用第一級毒品海洛因、第
    二級毒品甲基安非他命，無視於毒品對於自身健康之戕害及
    國家對於杜絕毒品犯罪之禁令，惟審酌施用毒品係自戕行為
    ，並未因此而危害他人，所生損害不大，犯罪手段尚屬平和
    及坦承犯行，態度良好等一切情狀，分別量處如主文所示之
    刑，並定應執行之刑，以示懲儆。
五、扣案之海洛因1包（驗餘淨重0.3431公克）屬第一級毒品，
    不問屬於犯人與否，應依毒品危害防制條例第18條第1項前
    段規定，宣告沒收銷燬之。
據上論斷，應依刑事訴訟法第273條之1第1項、第299條第1項前
段，毒品危害防制條例第10條第1項、第2項、第18條第1項前段
，刑法第11條、第47條第1項、第51條第5款，判決如主文。
中　　華　　民　　國　　96　　年　　11　　月　　19　　日
                        臺灣臺中地方法院刑事第五庭
                            法　官  劉麗瑛
上正本證明與原本無異。
如不服本判決，應於收受送達後10日內向本院提出上訴書狀（應
敘述具體理由並附繕本）。
上訴書狀如未敘述理由，應於上訴期間屆滿後20日內補提理由書
於本院。
                            書記官  王玟
中　　華　　民　　國　　96　　年　　11　　月　　19　　日
附錄論罪科刑法條
毒品危害防制條例第10條
施用第一級毒品者，處 6 月以上 5 年以下有期徒刑。
施用第二級毒品者，處 3 年以下有期徒刑。
